【裁判字號】    95,毒抗,510
【裁判日期】    951116
【裁判案由】    毒品危害防制條例
【裁判全文】
臺灣高等法院刑事裁定                 95年度毒抗字第510號
抗  告  人
即  被  告  甲○○
上列抗告人因違反毒品危害防制條例案件，不服臺灣宜蘭地方法
院中華民國九十五年十月四日裁定（九十五年度毒聲字第一五二
號），提起抗告，本院裁定如下：
    主  文
抗告駁回。
    理  由
一、本件聲請意旨略以：抗告人即被告甲○○於民國九十五年八
    月三十日十六時二十分往前回溯九十六小時內之某時，在不
    詳處所，施用第二級毒品安非他命一次，嗣於九十五年八月
    三十日十六時二十分許，經臺灣宜蘭地方檢察署觀護人採集
    被告之尿液送驗後，呈現安非他命、甲基安非他命陽性反應
    ，始查知上情，爰依毒品危害防制條例第二十條第一項規定
    ，聲請裁定令被告入勒戒處所觀察、勒戒等語。
二、原審裁定意旨略以：被告經檢察官傳喚未到庭，然臺灣宜蘭
    地方法院檢察署觀護人於九十五年八月三十日十六時二十分
    所採之被告尿液，經送鑑定後，確實呈現安非他命、甲基安
    非他命陽性反應乙情，有臺灣宜蘭地方法院檢察署施用毒品
    犯受保護管束人尿液檢體監管記錄表、臺灣尖端先進生技醫
    藥股份有限公司濫用藥物檢驗報告各一件在卷可稽（見偵查
    卷第二至五頁），則聲請人所指前揭被告施用第二級毒品安
    非他命之犯行，已堪認定屬實。從而，聲請人聲請令被告入
    勒戒處所觀察、勒戒，即與毒品危害防制條例第二十條第一
    項之規定相符，應予許可等語。
三、本件抗告意旨略以：
  (一)被告假釋出監後未曾有過與毒品有關之朋友相約同行，被告
    出監至今總是把心思放在事業與母親身上，況被告因車禍案
    件被判刑八個月，因觀護人力保而未被撤銷假釋，使被告更
    潔身自愛，自問被告不曾有過不良惡習，敢問被告於何時、
    何不詳處所施用第二級毒品安非他命？又何來甲基安非他命
    陽性反應之尿液？
  (二)被告至今未曾接受過司法程序之開庭審核，在未確定被告是
    否真有犯罪事實前，就草率決定罪刑與懲處，不經使得被告
    對現今司法之公正與法律下眾人平等之說產生深度疑慮與可
    信程度。
  (三)被告於九十五年九月二十二日下午三時十五分需至宜蘭地檢
    署報到，然當天下午二時十五分被告需至臺灣高等法院民事
    庭就車禍案件之和解開庭，故被告當天實難以分身。希法院
    能查明真相後，再做出對被告有利之論斷云云。
四、經查：被告經採尿送檢驗，係以初步檢驗（酵素免疫分析法
    ）及確認檢驗（氣相層析質譜儀）等作為鑑驗方法，此鑑定
    方法無假陽性反應之可能，是台灣尖端先進生技醫藥股份有
    限公司出具之濫用藥物尿液檢驗報告（見偵查卷第五頁），
    應可採認。至臺灣宜蘭地方法院檢察署檢察官提起觀察勒戒
    之聲請及原審逕為裁定，端視其證據而論，尚非必經傳訊被
    告始得為之，是以其程序並無違法。抗告意旨執此指摘原裁
    定不當，均為無理由，應予駁回。
據上論結，應依刑事訴訟法第四百十二條，裁定如主文。
中    華    民    國      95  年    11    月    16    日
                  刑事第十九庭  審判長法  官  宋  祺
                                      法  官  吳鴻章
                                      法  官  陳憲裕
以上正本證明與原本無異。
不得再抗告。
                                      書記官  劉育妃
中    華    民    國      95  年    11    月    17    日


司法院資訊處製作；財團法人民間司法改革基金會備份。
